【裁判字號】    97,消債更,117
【裁判日期】    980213
【裁判案由】    更生事件
【裁判全文】
臺灣臺東地方法院民事裁定           97年度消債更字第117號
聲  請  人  甲○○
上列聲請人聲請更生事件，本院裁定如下：
    主  文
聲請人應於本裁定送達後二十日內，補提如附表所示資料及證明
文件，並預納郵務送達費新臺幣伍仟肆佰陸拾元到院，如逾期未
補正，即駁回其聲請。
    理  由
一、按債務人聲請更生時，應提出財產及收入狀況說明書及其債
    權人、債務人清冊，消費者債務清理條例第43條第1 項定有
    明文。同條第2項及第6項復分別規定：「前項債權人清冊，
    應表明下列事項：一、債權人之姓名或名稱及地址、各債權
    之數額、原因及種類。二、有擔保或優先權之財產及其行使
    權利後不能受滿足清償之債權數額。三、自用住宅借款債權
    。」「第一項財產及收入狀況說明書，應表明下列事項，並
    提出證明文件：一、財產目錄，並其性質及所在地。二、最
    近五年是否從事營業活動及平均每月營業額。三、收入及必
    要支出之數額、原因及種類。四、依法應受債務人扶養之人
    。」又聲請更生或清算不合程式或不備其他要件者，法院應
    以裁定駁回之，但其情形可以補正者，法院應定期間先命補
    正，消費者債務清理條例第8 條亦定有明文。此外，聲請更
    生或清算，應徵收聲請費新臺幣（下同）1,000 元，郵務送
    達費及法院人員之差旅費則不另徵收，但所需費用超過應徵
    收之聲請費者，其超過部份，依實支數計算徵收之，且該所
    需費用及進行更生或清算程序之必要費用，法院得酌定相當
    金額，定期命聲請人預納之，逾期未預納者，除別有規定外
    ，法院得駁回更生或清算之聲請，亦經消費者債務清理條例
    第6條規定明確。
二、查聲請人具狀聲請更生，尚未提出如附表所示資料及證明文
    件到院；另本院審酌依聲請人之主張如准予更生，送達之郵
    務費用有命聲請人預納之必要，茲依債權人及債務人總人數
    ，以每人10次，每次郵務送達費34元，且扣除已繳納之聲請
    費1,000 元估算，定期命聲請人補提如附表所示資料及證明
    文件，並預納5,460元（計算方式：19×34×10-1,000＝5,4
    60），如逾期未補正，即駁回其聲請。
三、據上論結，依消費者債務清理條例第6 條第3 項、第8 條但
    書，裁定如主文。
中    華    民    國    98    年    2     月    13    日
                        民事庭法  官  陳谷鴻
本裁定不得抗告。
以上正本係照原本作成。
中    華    民    國    98    年    2     月    13    日
                              書記官  莊永利
【附表】
一、聲請人之財產及收入狀況說明書部分：
  (一)財產目錄：
    1.釋明為何有來自於中國電器股份有限公司等公司之小額收
      入。
    2.聲請人最近1 個月向國稅局所申請之95年度及96年度之財
      產歸屬證明資料。並說明聲請人最近2 年之財產變動狀況
      （包含就不動產、動產、股票等財產所為之所有有償及無
      償行為所生之財產變動），倘於該段期間曾經取得或喪失
      不動產所有權，應詳為標明不動產之坐落地號、建號及其
      取得或出售之對價相關資料（例如買賣契約）。
  (二)必要支出數額：聲請人提出之必要支出數額逾97年度臺灣省
    個人最低生活費用數額，應更進一步釋明何以屬於「必要」
    支出，並提出相關證明單據。
  (三)受扶養權利之人：
    1.按各受扶養人分別提出戶籍謄本，並陳報同負扶養義務之
      人數、分擔比例及家族系統表（如聲請人陳稱獨自扶養，
      應提出他扶養義務人之財產證明，及無法扶養之證明）。
    2.釋明受扶養人何以不能維持生活而無謀生能力，並提出相
      關證明（顯然無謀生能力且不能維持生活者，無庸另行釋
      明，例如年幼之子女等）。
    3.聲請人實際支出之扶養金額及相關證明文件。
    4.陳明受扶養人是否有領取失業給付或其他社會補助、津貼
      ？若有，其期間、金額。
二、聲請人配偶95年度及96年度國稅局財產歸屬資料、綜合所得
    稅各類所得資料清單、財團法人金融聯合徵信中心綜合信用
    報告及勞、健保資料。
三、聲請人毀諾後之信用卡、現金卡帳單及繳款狀況正本。
四、其餘有不能清償債務或有不能清償債務之虞之相關證明文件
    。


司法院資訊處製作；財團法人民間司法改革基金會備份。
